臺灣板橋地方法院刑事裁定　　　　　　100年度撤緩字第305號
聲　請　人　臺灣板橋地方法院檢察署檢察官
受　刑　人　張煜笙
上列聲請人因受刑人竊盜等案件（臺灣板橋地方法院99年度簡字
第1778號），聲請撤銷緩刑之宣告（100 年度執聲字第2905號）
，本院裁定如下：
    主  文
聲請駁回。
    理  由
一、聲請意旨略稱：受刑人張煜笙因犯竊盜案件（99年執緩第20
    5 號），經本院以99年度簡字第1778號（偵查案號：98年度
    少連偵字第188 號）判處拘役30日，緩刑2 年，於民國99年
    5 月7 日確定在案。竟於緩刑期內即100 年4 月23日下午12
    時許，在新北市五股區某小吃店內與友人飲用酒類後，已不
    能安全駕駛動力交通工具；張煜笙猶騎乘車牌號碼525-GCK
    號重型機車上路。嗣於翌（24）日凌晨0 時5 分許，因不勝
    酒力在新北市○○區○○路3 段203 號前與林志韋駕駛之車
    牌號碼3E-0397 號自用小客車發生碰撞，張煜笙人車倒地後
    ，經警到場處理並將其送往全民醫院急診，於同日上午抽血
    測得血液酒精濃度為146.4MG/DL，即呼氣後酒精濃度值為0.
    732MG/L ，始悉上情。其另犯公共危險罪，經本院於100 年
    8 月24日以100 年度交簡字第3688號判處罰金60,000元，於
    100 年9 月28日確定。受刑人因有上揭犯罪事由，足認其不
    知悔悟自新，原宣告緩刑難收預期效果，而有執行刑罰之必
    要，合於刑法第75條之1 第1 項第2 款所定得撤銷原因之原
    因，爰依刑事訴訟法第476 條規定聲請撤銷等語。
二、按緩刑期內因故意犯他罪，而在緩刑期內受6 月以下有期徒
    刑、拘役或罰金之宣告確定者，足認原宣告之緩刑難收其預
    期效果，而有執行刑罰之必要者，得撤銷其宣告，98年5 月
    18日修正之刑法第75條之1 第1 項第2 款定有明文。考本條
    文前於94年2 月2 日增訂立法意旨略以：關於緩刑之撤銷，
    現行法第75條第1 項固已設有二款應撤銷之原因；至得撤銷
    緩刑之原因，則僅於保安處分章內第93條第3 項與撤銷假釋
    合併加以規定，體例上不相連貫，實用上亦欠彈性，爰參酌
    德國及奧地利現行立法例增訂得撤銷緩刑之原因，其中現行
    關於緩刑前或緩刑期間故意犯他罪，而在緩刑期內受得易科
    罰金之有期徒刑之宣告者，列為應撤銷緩刑之事由，因認過
    於嚴苛，而排除第75條應撤銷緩刑之事由，移列至得撤銷緩
    刑事由，俾使法官依被告再犯情節，而裁量是否撤銷先前緩
    刑之宣告。其次，如有前開事由，但判決宣告拘役、罰金時
    ，可見行為人仍未見悔悟，有列為得撤銷緩刑之事由，以資
    彈性適用，爰於第1 項第1 款、第2 款增訂之。且本條採用
    裁量撤銷主義，賦予法院撤銷與否之權限，特於第1 項規定
    實質要件為「足認原宣告之緩刑難收其預期效果，而有執行
    刑罰之必要」，供作審認之標準。亦即於「得」撤銷緩刑之
    情形，法官應依職權本於合目的性之裁量，妥適審酌被告所
    犯前後數罪間，關於法益侵害之性質、再犯之原因、違反法
    規範之情節是否重大、被告主觀犯意所顯現之惡性及其反社
    會性等情，是否已使前案原為促使惡性輕微之被告或偶發犯
    、初犯改過自新而宣告之緩刑，已難收其預期之效果，而確
    有執行刑罰之必要，此與刑法第75條第1 項所定二款要件有
    一具備，即毋庸再行審酌其他情狀，應逕予撤銷緩刑之情形
    不同，先予敘明。
三、經查，受刑人張煜笙前係因98年9 月16日所為之竊盜案件，
    經本院99年度簡字第1778號刑事簡易判決在卷可按，所侵害
    法益乃係財產法益。而受刑人事後另犯上開酒醉駕車案件，
    所危害法益乃係公共安全法益，顯與上開竊盜案件之類型迥
    異，犯罪型態不同，法益侵害性質亦不同，違反法規範之情
    節及反社會性程度亦均有差異，且受刑人事後另犯上開酒醉
    駕車案件之犯罪時間距本院於99年5 月7 日以99年度簡字第
    1778號刑事判決確定當時，已近1 年，是尚難僅以受刑人其
    後酒醉駕車之犯罪，即遽行推認本院以99年度簡字第1778號
    刑事簡易判決案件中所宣告之緩刑，有何難以收預期效果，
    有執行刑罰必要之情形。是以，本院認受刑人事後另犯上開
    酒醉駕車案件，諒經該刑之宣告及執行，應足以警惕受刑人
    ，並矯正受刑人淡薄之法治觀念。況聲請人並未提出除上開
    判決犯罪事實以外之其他積極證據或具體說明受刑人有何情
    狀足認符合「原宣告之緩刑難收其預期效果，而有執行刑罰
    之必要」等實質要件，若得僅依上揭判決書所載之犯罪事實
    即以受刑人於緩刑期間內另故意犯他罪，並於緩刑期內受6
    月以下之有期徒刑、拘役或罰金之宣告，即一律撤銷緩刑，
    則刑法第75條及第75條之1 即無區分之必要，進而前開刑法
    第75條之1 第1 項之立法本旨將意義盡失，與緩刑之目的乃
    係避免短期自由刑之弊，並給予受刑人自新機會未盡相符。
    是本院審酌上開各情，尚難認受刑人原宣告之緩刑難收其預
    期效果，有執行刑罰之必要者，而與刑法第75條之1 第1 項
    第2 款之規定相符，從而，聲請人所為本件聲請，於法尚有
    未合，應予駁回。
四、爰依刑事訴訟法第220條，裁定如主文。
中    華    民    國    100     年    12    月   5    日
                  刑事第十五庭    法  官  方鴻愷
以上正本證明與原本無異。
如不服本裁定，應於裁定送達後5 日內向本院提出抗告狀（須附
繕本）。
                                  書記官  江怡萱
中    華    民    國   100    年    12    月    8     日